臺灣高等法院刑事裁定
111年度聲字第2859號
聲  請  人  臺灣高等檢察署檢察官
受  刑  人  余聲賢



上列聲請人因受刑人數罪併罰有二裁判以上，聲請定其應執行之
刑（聲請案號：臺灣高等檢察署111年度執聲字第1385號），本
院裁定如下：
    主  文
甲○○犯如附表所示各罪所處之刑，有期徒刑部分應執行有期徒刑
拾年。
    理  由
一、聲請意旨略以：受刑人甲○○因詐欺等數罪，先後經判決確定
    如附表，應依刑法第53條、第51條第5款規定定其應執行之
    刑，爰依刑事訴訟法第477條第1項聲請裁定等語。
二、按裁判確定前犯數罪者，併合處罰之；數罪併罰有二裁判以
    上者，應依刑法第51條之規定定其應執行之刑；宣告多數有
    期徒刑者，於各刑中之最長期以上，各刑合併之刑期以下，
    定其刑期，但不得逾30年，刑法第50條第1項、第53條、第5
    1條第5款分別定有明文。
三、經查，本件受刑人因於附表所示日期，犯如附表所示各罪，
    先後經臺灣桃園地方法院、新竹地方法院及本院判處如附表
    所示之刑，均經分別確定在案。附表編號1至6所示之罪，經
    定應執行有期徒刑3年3月確定、附表編號9至13所示之罪，
    經定應執行有期徒刑3年2月確定、附表編號14至19所示之罪
    ，經定應執行有期徒刑7年8月確定、附表編號20所示之罪，
    經定應執行有期徒刑2年確定、附表編號21至22所示之罪，
    經定應執行有期徒刑1年6月確定。而附表所示各罪，其犯罪
    時間均在附表編號1所示裁判確定日前，本院並為各該犯罪
    事實之最後事實審法院，有上開判決書及本院被告前案紀錄
    表在卷可稽。茲據檢察官聲請就受刑人所犯附表所示各罪所
    處之刑定其應執行之刑，本院審核認為正當，經斟酌檢察官
    及受刑人之意見後（本院卷第247頁、第251頁），考量受刑
    人所犯如附表所示各罪之罪質，其中附表編號1至6、8至19
    、21至22均為三人以上共同犯詐欺取財罪案件，附表編號7
    為非法持有可發射子彈具殺傷力之槍枝罪案件，附表編號20
    為三人以上共同犯詐欺取財罪、三人以上共同冒用公務員名
    義犯詐欺取財罪及三人以上共同以網際網路對公眾散布而犯
    詐欺取財罪案件，除附表編號7以外，其餘部分罪質大致相
    同，又附表編號1至6、8、20至22之犯罪時間為108年11月間
    、編號7、9至19之犯罪時間則為107年2月間至5月間，考量
    其責任重複非難之程度，暨上揭犯罪反應出之人格特性及部
    分罪刑先前已定之執行刑，對於受刑人所犯數罪為整體之評
    價，並斟酌受刑人所犯各罪之外部性界限及內部性界限，並
    權衡其行為責任與整體刑法目的及相關刑事政策等因素，爰
    依刑法第51條第5款規定，就附表所示各罪所處之刑，有期
    徒刑部分定其應執行刑如主文所示。至於併科罰金部分，因
    僅有附表編號7一罪宣告併科罰金，不生定執行刑之問題，
    應依原判決宣告之刑併執行之，附此敘明。
四、依刑事訴訟法第477條第1項，刑法第53條、第51條第5款，
    裁定如主文。　　　　　
中　　華　　民　　國　　111 　年　　9 　　月　　8 　　日
                  刑事第三庭    審判長法　官  張惠立
                                      法　官  張道周
                                      法　官  鄭昱仁
以上正本證明與原本無異。
如不服本裁定，應於收受送達後五日內向本院提出抗告狀。
                                      書記官  劉靜慧
中　　華　　民　　國　　111 　年　　9 　　月　　13　　日
附表：
編號  1 2 3 罪名  詐欺 詐欺 詐欺 宣告刑  有期徒刑1年8月 有期徒刑1年4月 有期徒刑1年2月 犯罪日期  108年11月2日 108年11月6日 108年11月1日 偵查機關年度案號  桃園地檢108年度偵字第32123號 桃園地檢108年度偵字第32123號 桃園地檢108年度偵字第32123號 最 後 事 實 審 法院 桃園地院 桃園地院 桃園地院  案號 108年度金訴字第196號 108年度金訴字第196號 108年度金訴字第196號  判決日期 109年4月16日 109年4月16日 109年4月16日 確  定 判  決 法院 臺灣高院 臺灣高院 臺灣高院  案號 109年度上訴字第2465號 109年度上訴字第2465號 109年度上訴字第2465號  確定日期 109年9月7日 109年9月7日 109年9月7日 得否易科罰金  否 否 否 備註  ⑴桃園地檢109年度執字第16437號 ⑵附表編號1至6曾經桃園地院108年度金訴字第196號判決應執行有期徒刑3年3月　   

編號  4 5 6 罪名  詐欺 詐欺 詐欺 宣告刑  有期徒刑1年2月 有期徒刑1年2月 有期徒刑1年2月 犯罪日期  108年11月1日 108年11月4日 108年11月6日 偵查機關年度案號  桃園地檢108年度偵字第32123號 桃園地檢108年度偵字第32123號 桃園地檢108年度偵字第32123號 最 後 事 實 審 法院 桃園地院 桃園地院 桃園地院  案號 108年度金訴字第196號 108年度金訴字第196號 108年度金訴字第196號  判決日期 109年4月16日 109年4月16日 109年4月16日 確  定 判  決 法院 臺灣高院 臺灣高院 臺灣高院  案號 109年度上訴字第2465號 109年度上訴字第2465號 109年度上訴字第2465號  確定日期 109年9月7日 109年9月7日 109年9月7日 得否易科罰金  否 否 否 備註  ⑴桃園地檢109年度執字第16437號 ⑵附表編號1至6曾經桃園地院108年度金訴字第196號判決應執行有期徒刑3年3月   

編號  7 8 9 罪名  槍砲彈藥刀械管制條例 詐欺 詐欺 宣告刑  有期徒刑3年4月，併科罰金新臺幣5萬元，罰金如易服勞役，以新臺幣1千元折算1日 有期徒刑1年2月 有期徒刑1年8月 犯罪日期  107年2月28日 108年11月2日 107年3月23日 偵查機關年度案號  桃園地檢107年度偵字第7214號 新竹地檢109年度偵字第1499號、桃園地檢109年度偵字第1313號 桃園地檢107年度少連偵字第246號、108年度偵字第22031、28734號、109年度偵字第2128號 最 後 事 實 審 法院 臺灣高院 新竹地院 桃園地院  案號 109年度上訴字第1514號 109年度金訴字第85號 109年度金訴字第96號  判決日期 109年9月2日 110年6月16日 110年10月28日 確  定 判  決 法院 臺灣高院 新竹地院 桃園地院  案號 109年度上訴字第1514號 109年度金訴字第85號 109年度金訴字第96號  確定日期 109年10月1日 110年7月15日 110年11月30日 得否易科罰金  否 否 否 備註  桃園地檢110年度執緝字第932號 　　 　　 　 新竹地檢110年度執字第3679號  ⑴桃園地檢110年度執字第12555號（新竹地檢111年度執助字第25號） ⑵附表編號9至13曾經桃園地院109年度金訴字第96號判決應執行有期徒刑3年2月 

編號  10 11 12 罪名  詐欺 詐欺 詐欺 宣告刑  有期徒刑1年6月 有期徒刑1年4月 有期徒刑1年4月 犯罪日期  107年4月3日 107年3月5日 107年3月31日 偵查機關年度案號  桃園地檢107年度少連偵字第246號、108年度偵字第22031、28734號、109年度偵字第2128號 桃園地檢107年度少連偵字第246號、108年度偵字第22031、28734號、109年度偵字第2128號 桃園地檢107年度少連偵字第246號、108年度偵字第22031、28734號、109年度偵字第2128號 最 後 事 實 審 法院 桃園地院 桃園地院 桃園地院  案號 109年度金訴字第96號 109年度金訴字第96號 109年度金訴字第96號  判決日期 110年10月28日 110年10月28日 110年10月28日 確  定 判  決 法院 桃園地院 桃園地院 桃園地院  案號 109年度金訴字第96號 109年度金訴字第96號 109年度金訴字第96號  確定日期 110年11月30日 110年11月30日 110年11月30日 得否易科罰金  否 否 否 備註  ⑴桃園地檢110年度執字第12555號（新竹地檢111年度執助字第25號） ⑵附表編號9至13曾經桃園地院109年度金訴字第96號判決應執行有期徒刑3年2月   

編號  13 14 15 罪名  詐欺 詐欺 詐欺 宣告刑  有期徒刑1年2月 有期徒刑2年 有期徒刑1年10月 犯罪日期  107年3月30日 107年3月11日 107年5月3日 偵查機關年度案號  桃園地檢107年度少連偵字第246號、108年度偵字第22031、28734號、109年度偵字第2128號 桃園地檢107年度少連偵字第312、246號、107年度偵字第15605、22497、29906、29046號、108年度少連偵緝字第18號 桃園地檢107年度少連偵字第312、246號、107年度偵字第15605、22497、29906、29046號、108年度少連偵緝字第18號 最 後 事 實 審 法院 桃園地院 桃園地院 桃園地院  案號 109年度金訴字第96號 109年度金訴字第58號、109年度訴字第472號 109年度金訴字第58號、109年度訴字第472號  判決日期 110年10月28日 110年9月22日 110年9月22日 確  定 判  決 法院 桃園地院 桃園地院 桃園地院  案號 109年度金訴字第96號 109年度金訴字第58號、109年度訴字第472號 109年度金訴字第58號、109年度訴字第472號  確定日期 110年11月30日 110年10月26日 110年10月26日 得否易科罰金  否 否 否 備註  ⑴桃園地檢110年度執字第12555號（新竹地檢111年度執助字第25號） ⑵附表編號9至13曾經桃園地院109年度金訴字第96號判決應執行有期徒刑3年2月 ⑴桃園地檢111年度執字第610號（新竹地檢111年度執助字第121號） ⑵附表編號14至19曾經桃園地院109年度金訴字第58號、109年度訴字第472號判決應執行有期徒刑7年8月   

編號  16 17 18 罪名  詐欺 詐欺 詐欺 宣告刑  有期徒刑1年8月 有期徒刑1年8月 有期徒刑1年8月 犯罪日期  107年3月1日 107年3月7日 107年4月19日 偵查機關年度案號  桃園地檢107年度少連偵字第312、246號、107年度偵字第15605、22497、29906、29046號、108年度少連偵緝字第18號 桃園地檢107年度少連偵字第312、246號、107年度偵字第15605、22497、29906、29046號、108年度少連偵緝字第18號 桃園地檢107年度少連偵字第312、246號、107年度偵字第15605、22497、29906、29046號、108年度少連偵緝字第18號 最 後 事 實 審 法院 桃園地院 桃園地院 桃園地院  案號 109年度金訴字第58號、109年度訴字第472號 109年度金訴字第58號、109年度訴字第472號 109年度金訴字第58號、109年度訴字第472號  判決日期 110年9月22日 110年9月22日 110年9月22日 確  定 判  決 法院 桃園地院 桃園地院 桃園地院  案號 109年度金訴字第58號、109年度訴字第472號 109年度金訴字第58號、109年度訴字第472號 109年度金訴字第58號、109年度訴字第472號  確定日期 110年10月26日 110年10月26日 110年10月26日 得否易科罰金  否 否 否 備註  ⑴桃園地檢111年度執字第610號（新竹地檢111年度執助字第121號） ⑵附表編號14至19曾經桃園地院109年度金訴字第58號、109年度訴字第472號判決應執行有期徒刑7年8月   

編號  19 20 21 罪名  詐欺 詐欺 詐欺 宣告刑  有期徒刑1年6月 有期徒刑1年1月(共15罪) 有期徒刑1年3月 犯罪日期  107年3月6日 108年11月1日 108年11月6日 108年11月7日(共5次) 108年11月15日 108年11月17日(共5次) 108年11月18日(共2次) 108年11月15日 偵查機關年度案號  桃園地檢107年度少連偵字第312、246號、107年度偵字第15605、22497、29906、29046號、108年度少連偵緝字第18號 桃園地檢109年度偵字第1313、3511、6017、8596、8716號 桃園地檢109年度偵緝字第1895、1901號、109年度偵字第1313號 最 後 事 實 審 法院 桃園地院 臺灣高院 桃園地院  案號 109年度金訴字第58號、109年度訴字第472號 111年度上訴字第377號 110年度審金訴字第55號  判決日期 110年9月22日 111年4月29日 110年12月28日 確  定 判  決 法院 桃園地院 臺灣高院 桃園地院  案號 109年度金訴字第58號、109年度訴字第472號 111年度上訴字第377號 110年度審金訴字第55號  確定日期 110年10月26日 111年5月30日 111年2月8日 得否易科罰金  否 否 否 備註  ⑴桃園地檢111年度執字第610號（新竹地檢111年度執助字第121號） ⑵附表編號14至19曾經桃園地院109年度金訴字第58號、109年度訴字第472號判決應執行有期徒刑7年8月 ⑴桃園地檢111年度執字第7364號（新竹地檢111年度執助字第696號） ⑵附表編號20曾經桃園地院110年度審金訴字第212號判決應執行有期徒刑2年 ⑴桃園地檢111年度執字第8562號 ⑵附表編號21至22曾經桃園地院110年度審金訴字第55號判決應執行有期徒刑1年6月 　 

編號  22 (以下空白)  罪名  詐欺   宣告刑  有期徒刑1年3月   犯罪日期  108年11月16日   偵查機關年度案號  桃園地檢109年度偵緝字第1895、1901號、109年度偵字第1313號   最 後 事 實 審 法院 桃園地院    案號 110年度審金訴字第55號    判決日期 110年12月28日   確  定 判  決 法院 桃園地院    案號 110年度審金訴字第55號    確定日期 111年2月8日   得否易科罰金  否   備註  ⑴桃園地檢111年度執字第8562號 ⑵附表編號21至22曾經桃園地院110年度審金訴字第55號判決應執行有期徒刑1年6月